zh-TW: 電子器材 > 音訊設備 > 音訊播放機/錄音機 > 唱盤機/電唱機: 唱片播放機; 轉盤
fr: Appareil électronique > Audio > Lecteurs et enregistreurs audio > Tourne-disques: Électrophones; Platines
ro-RO: Electronice > Audio > Aparate de redare și de înregistrare audio > Platane și aparate de redare discuri: Pick-upuri; Platouri rotative
es: Electrónica > Audio > Reproducción y grabación de sonido > Gramófonos y tocadiscos: Tocadiscos; Platos giratorios
de: Elektronik > Audio > Audioplayer & -rekorder > Plattenspieler: Plattenspieler; Tortenplatten
pt-PT: Eletrónica > Áudio > Leitores e gravadores áudio > Pratos e leitores de gravação: Leitores de discos; Bases giratórias
ru: Электроника > Аудиотехника > Устройства для воспроизведения и записи звука > Проигрыватели пластинок: Проигрыватели пластинок; Вертушки
lt-LT: Elektronika > Garsas > Garso grotuvai ir įrašymo įrenginiai > Patefonai ir įrašų grotuvai: Įrašų grotuvai; Pultai
en: Electronics > Audio > Audio Players & Recorders > Turntables & Record Players: Record Players; Turntables
nl: Elektronica > Audio > Audiospelers en -recorders > Draaitafels en platenspelers: Platenspelers; Draaitafels
el: Ηλεκτρονικά > Ήχος > Συσκευές αναπαραγωγής & εγγραφής ήχου > Πικάπ & συσκευές αναπαραγωγής δίσκων: Συσκευές αναπαραγωγής δίσκων; Πικάπ
th: อิเล็กทรอนิกส์ > เสียง > เครื่องเล่นและบันทึกเสียง > เทิร์นเทเบิลและเครื่องเล่นแผ่นเสียง: เครื่องเล่นแผ่นเสียง; จานหมุนเค้ก
tr: Elektronik > Ses > Ses Çalar ve Kaydediciler > Pikaplar ve Plak Çalarlar: Plak Çalarlar; Döner Tepsiler
bg-BG: Електроника > Aудио > Аудиоплейъри и записващи устройства > Грамофони и касетофони: Грамофони; Грамофонни системи
sk-SK: Elektronika > Zvukové zariadenia > Audio prehrávače a rekordéry > Gramofóny: Gramofóny; Otočné taniere
sv: Elektronik > Ljud > Ljuduppspelare och inspelningsutrustning > Grammofonspelare och skivspelare: Skivspelare; Snurrtallrikar
fi: Elektroniikka > Audio > Äänentoisto ja äänitys > Vinyyli- ja levysoittimet: Levysoitin; Pyörivät tarjoiluastiat
zh-CN: 电子产品 > 音频 > 音频播放器与录音机 > 唱片机/唱盘机: 唱片机; 黑胶转盘
pl: Elektronika > Audio > Odtwarzacze i nagrywarki audio > Gramofony i adaptery: Odtwarzacze płyt; Gramofony
ja: 電子機器 > オーディオ > 録音・再生機器 > ターンテーブル・レコードプレーヤー: レコードプレーヤー; ターンテーブル
it: Elettronica > Audio > Lettori e registratori audio > Giradischi: Giradischi; Giratorte
vi: Thiết bị điện tử > Âm thanh > Máy nghe nhạc & Máy thu âm > Bàn đĩa & Máy quay đĩa: Máy phát đĩa; Bàn xoay
nb: Elektronikk > Lyd > Lydavspillere og -opptakere > Miksebord og platespillere: Platespillere med høyttaler; Platespillere
da: Elektronik > Lyd > Lydafspillere og -optagere > Pladespillere: Pladeafspillere; Pladespillere
sl-SI: Elektronika > Avdio > Zvočni predvajalniki in snemalniki > Gramofoni in predvajalniki plošč: Predvajalniki plošč; Vrtljivi podstavki
pt-BR: Eletrônicos > Áudio > Players e gravadores de áudio > Toca-discos: Toca-discos; Plataformas giratórias
hr-HR: Elektronika > Audio > Uređaji za snimanje i reproduciranje zvuka > Gramofoni: Gramofoni; Okretne ploče
ko: 전자기기 > 오디오 > 오디오 플레이어/녹음기 > 턴테이블/레코드 플레이어: 레코드 플레이어; 턴테이블
cs: Elektronika > Zvuk > Přehrávače a záznamníky zvuku > Gramofony: Gramofonové přehrávače; Otočné stojany
hu: Elektronika > Hang > Hanglejátszók és -felvevők > Lemezjátszók: Lemezjátszók; Forgótálak